臺灣臺中地方法院刑事判決　　　　　　　　　　　九十四年度豐簡上字第一七三號
　　公　訴　人　臺灣臺中地方法院檢察署檢察官
　　上　訴　人
　　即　被　告　甲○○
右上訴人因傷害案件，不服本院豐原簡易庭九十四年度豐簡字第五二號中華民國九十
四年一月三十一日第一審簡易判決（聲請案號：臺灣臺中地方法院檢察署九十三年度
偵字第八八三六、第九八四三號），提起上訴，本院判決如左：
    主  文
上訴駁回。
甲○○緩刑貳年。
    事  實
一、緣甲○○委請乙○○施作位於臺中縣潭子鄉○○村○○路○段二五二號附近（下
    稱系爭工地）之新建房屋工程，兩人後因工程施作問題產生糾紛，甲○○乃將乙
    ○○置放於系爭工地、用以施工之鋼筋約五公噸，置放於自家庭院內（即臺中縣
    潭子鄉○○村○○路○段二五二號，涉犯竊盜部分另經臺灣臺中地方法院檢察署
    檢察官為不起訴處分），並於民國九十三年三月八日發函終止該承攬契約。乙○
    ○於九十三年三月十日下午六時許前往系爭工地尋找鋼筋並拍照存證，經甲○○
    發現後，二人發生口角，甲○○竟基於傷害之犯意，拾起工地內之木棍二支毆打
    乙○○，造成乙○○腦震盪併上嘴唇２×０．５公分撕裂傷、胸部挫傷併右側第
    七肋骨骨折，經乙○○報警經警報前往現場處理，因而查悉上情，並起出木棍二
    支。
二、案經乙○○訴由臺中縣警察局豐原分局報告臺灣臺中地方法院檢察署檢察官偵查
    後聲請簡易判決處刑。
    理  由
一、訊據被告甲○○固坦承於九十三年三月十日下午六時許在系爭工地與告訴人乙○
    ○發生口角一情，惟矢口否認有何傷害犯行，先於偵查中辯稱：當天他哥哥林榮
    得打電話給他說有人在工地焊接，他趕過去，發現告訴人乙○○在照相而非焊接
    ，由於他在先前就已經明確表達要終止契約之意，於是請告訴人乙○○離去，二
    人因此在那邊大聲爭執，後來他不想再跟告訴人乙○○吵架，且家中有中藥在煮
    ，所以先行離去，又警員在當日七時多到場，表示要調查鋼筋被竊案件，告訴人
    乙○○當時並沒有表示受到傷害，此外，他在九十三年四月十二日發現告訴人乙
    ○○走路正常，其傷勢有可能是假造的云云；復於本院審理時辯稱：告訴人乙○
    ○向他承認是因他的口氣太差，才要提起本件告訴，事後告訴人乙○○有向他表
    示後悔之意等語。經查：
（一）前述事實，業據告訴人乙○○於警詢、偵查及本院審理中指訴明確，其稱：案
      發當天，因與被告甲○○與他在工程上的意見，過程中二人有高分貝的爭吵，
      互相拉扯，被告甲○○因惱羞成怒而追他，追到工地後就拿起地上二支大木棍
      打他的右腰、背部及頭部臉部、嘴唇，他因而倒地後，被告甲○○才離開現場
      等語（見九十三年度偵字第八八三六號偵查卷第三至六、十七、十八頁，本院
      卷第三七、三八、四十頁），且有傷勢照片一張（存放於證物袋二）、清泉醫
      院診斷證明書（見前開偵查卷第二六頁）及現場起出之木棍二支可資佐證。
（二）被告甲○○雖以前詞辯解，惟查：
  １、證人即接獲報案前往處理之警員張兆棋證稱：「我是接獲通報有發生打架情形
      ，所以到現場處理，即甲○○住所，我到場時我看乙○○的嘴角有一點流血，
      他的衣服有一點髒，其他地方看不出有受傷，他行走還是很正常，一開始去時
      ，乙○○是說他被打，於是我們去甲○○的家裡瞭解．．．」、「他有講到甲
      ○○用木棍打他．．．」、「我們到達現場，乙○○是說他的骨頭被打在痛，
      而我們本來叫他先去就醫驗傷，但他不肯，一直到我們要離開時，我們就跟他
      說要不然我們載你去醫院好了。乙○○在現場爭執時，約一個小時」、「．．
      ．我們在現場有看到乙○○用手扶著他肋骨的地方，且嘴角也有流血」（見前
      開偵查卷第三九、四十頁）。從上述證詞可知，告訴人乙○○在報案時即表明
      遭到被告傷害，當時亦有受傷現象，故告訴人指訴被告有傷害犯行一節，應屬
      可採。
  ２、本案經臺灣臺中地方法院檢察署函詢清泉醫院有關告訴人乙○○所受第七助骨
      骨之傷害係新傷或舊傷及可否判斷係遭外物重擊或自高處跌落所致等問題，該
      院以九十三年七月一日清泉字第九三七號函回覆稱：「二、患者乙○○
      所受之腦震盪、右側第七肋骨骨折之傷害為新傷，係遭外力傷害所致。三、九
      十三年三月十日於急診室就診時患者主訴被人以角柴打傷」等語（見前開偵查
      卷第七七頁），告訴人乙○○於案發後旋即前往醫院就診，主訴之傷勢與醫師
      經診斷後之症兆相符，難認告訴人乙○○有被告甲○○所指假造傷勢之情事。
  ３、另證人即被告之兄林榮得於警詢時固然證述：他見到乙○○與甲○○在發生爭
      吵進而相互推擠，之後甲○○就離開現場，並沒有乙○○指稱的被甲○○持木
      棍毆打成傷等語（見前開偵查卷第十六頁）。惟林榮得於偵查中又證稱：「（
      問：乙○○、甲○○發生衝突的過程？）我當天與我太太在澆草皮，當時天色
      已有點暗，我看到隔壁棟我弟弟的房子（即系爭工地）很暗，一閃一閃的，於
      是我用行動電話通知我弟弟，我告訴他你的工地為何有人，我弟弟就趕來現場
      處理，與乙○○理論吵的很大聲，我弟弟一直要把乙○○趕出去，接下來就持
      續了三至五分鐘，他們吵的很大聲，內容我不太清楚，我只聽到我弟弟不讓他
      做了」、「（問：你在澆草皮時是否只有聽到他們的聲音？）是，一直到我澆
      完草皮，我才出來看，我看到乙○○的嘴角有一點血，大約在晚上六時十分，
      我與我弟弟就各自離去」，足見林榮得並未目擊兩人間是否有發生肢體衝突，
      是林榮得在警詢時之證言，無法採為有利被告之證據。
（三）被告甲○○復持告訴人乙○○所載之九十四年三月刑事撤回狀辯稱：告訴人乙
      ○○坦承虛擬故事，願撤回本件刑事告訴，足徵他確實沒有傷害告訴人乙○○
      之事實等語。然而，告訴人乙○○業於本院審理指稱：他於警詢、偵查歷次所
      述均屬實在，案發當天確與被告甲○○發生口角後，二人互相拉扯，導致他後
      腦勺枕骨上方有腦震盪、左上唇裂縫、胸部正中央的位置挫傷及肋骨骨折，在
      原審判決後，被告甲○○有請鄉代主席找他談，並與被告甲○○達成和解，現
      在因為被告甲○○浪子回頭金不換，他願意再給被告機會，願原諒被告等語（
      見本院卷第三七、三九、四十、四一頁），再參以被告甲○○所提出之臺中縣
      潭子鄉調解委員會九十四年度民調字第○五一號調解書（見本院卷第五三頁）
      所載，被告（由郭玉琴代理）及告訴人雙方確實於九十四年三月十四日原審判
      決後，始在臺中縣潭子鄉調解委員會洽商和解事宜，是認告訴人乙○○於原審
      判決後所提之刑事撤回狀，乃因前開和解如期達成，自不得藉以掩蓋被告甲○
      ○於前開時、地對告訴人乙○○故意傷害之事實。
（四）綜上論述，被告甲○○上開辯解，尚難採信，事證明確，犯行堪予認定。
二、核被告甲○○所為，係犯刑法第二百七十七條第一項之傷害罪。爰審酌被告甲○
    ○並無前科，素行良好，有臺灣高等法院被告全國前案紀錄表、臺灣臺中地方法
    院檢察署刑案資料查註紀錄表各一份在卷可稽，並考量被告因一時失慮，因細故
    竟持木棍毆打告訴人乙○○，暴力相向，實不可取，再審酌被告之犯罪目的、手
    段、生活狀況、品行、智識程度、告訴人之傷勢及犯罪後未坦承犯行等一切情狀
    ，認原審依刑法第二百七十七條第一項、第四十一條第一項前段，罰金罰鍰提高
    標準條例第一條前段、第二條規定，量處被告拘役三十日，並諭知易科罰金之折
    算標準，核無不合，被告甲○○上訴意旨以其業與告訴人乙○○達成和解，陳稱
    其並未毆打告訴人乙○○云云，難信為真實，已詳述如前，至被告甲○○所提出
    告訴人乙○○之撤回告訴狀一份，此乃被告甲○○於犯罪後悛悔實據，無解於被
    告甲○○本件故意傷害犯行之認定，是以被告上訴為無理由，應予駁回。又查，
    被告甲○○未曾受有期徒刑以上刑之宣告，有上開前開紀錄表附卷可考，其於本
    案犯罪後，業與告訴人乙○○達成和解，有臺中縣潭子鄉調解委員會九十四年度
    民調字第○五一號調解書一份在卷可參（見本院卷第五三頁），告訴人乙○○復
    於本院審理時陳稱：希望能給予被告甲○○自新機會等語（見本院卷第四十頁）
    ，是認被告甲○○因短於思慮致觸犯本案犯行，經此教訓當知警惕，應無再犯之
    虞，爰併為緩刑二年之諭知，以勵自新。
三、末按供犯罪所用之物，以屬於犯人者為限，得沒收之，刑法第三十八條第一項第
    二款、第三項分別定有明文。本件為警於系爭工地起出之木棍二支，固為被告甲
    ○○持以毆打告訴人乙○○所用之工具，惟被告否認為其所有之物（見本院卷第
    四七頁），依卷附證據亦難據以認定該木棍二支屬於被告甲○○所有，是爰不另
    為沒收之宣告，附此敘明。
據上論斷，應依刑事訴訟法第四百五十五條之一第一項、第三項、第三百六十八條，
刑法第七十四條第一款，判決如主文。
本案經檢察官丙○○到庭執行職務。
中      華      民      國      九十四  年     四      月      二十八  日
                                臺灣臺中地方法院刑事第十二庭
                                    審判長法  官  王  鏗  普
                                          法  官  莊  深  淵
                                          法  官  劉  兆  菊
右正本證明與原本無異。
本件不得上訴。
                                          書記官
中      華      民      國      九十四  年     四      月      二十八  日
